臺灣雲林地方法院刑事判決
110年度訴字第301號
公  訴  人  臺灣雲林地方檢察署檢察官
被      告  黎芷芸



選任辯護人  王佑中律師
被      告  洪國棠



指定辯護人  本院公設辯護人許俊雄
上列被告因違反毒品危害防制條例等案件，經檢察官提起公訴（
110年度偵字第2799號、第3538號），本院判決如下：
    主  文
黎芷芸犯如附表一編號1所示之罪，處如附表一編號1所示之刑及
沒收。緩刑伍年，緩刑期間付保護管束，並應於本判決確定之日
起參年內向指定之政府機關、政府機構、行政法人、社區或其他
符合公益目的之機構或團體，提供壹佰貳拾小時之義務勞務，及
應於本判決確定之日起壹年內接受法治教育課程壹場次。
洪國棠犯如附表一編號1至5所示之罪，各處如附表一編號1至5所
示之刑及沒收。應執行有期徒刑貳年。緩刑伍年，緩刑期間付保
護管束，並應於本判決確定之日起參年內向指定之政府機關、政
府機構、行政法人、社區或其他符合公益目的之機構或團體，提
供貳佰肆拾小時之義務勞務，及應於本判決確定之日起壹年內接
受法治教育課程壹場次。
    事  實
一、黎芷芸、洪國棠均明知4-甲基甲基卡西酮及甲基-N,N-二甲
    基卡西酮為毒品危害防制條例第2條第2項第3款所明定之第
    三級毒品，不得持有、販賣，竟分別單獨或共同為下列行為
    ：
　㈠黎芷芸、洪國棠共同意圖營利，基於販賣第三級毒品之犯意
    聯絡，由黎芷芸以如附表三編號3所示之手機1支，與如附表
    一編號1所示之人聯繫毒品交易後，由洪國棠於附表一編號1
    所示之交易時間、地點，以附表一編號1所示之交易方式，
    販賣第三級毒品4-甲基甲基卡西酮及甲基-N,N-二甲基卡西
    酮予附表一編號1所示之人，並收取如附表一編號1所示之對
    價。
　㈡洪國棠意圖營利，基於販賣第三級毒品之犯意，分別以如附
    表三編號2或編號3所示之手機1支，與如附表一編號2至5所
    示之人聯繫毒品交易後，各於附表一編號2至5所示之交易時
    間、地點，各以附表一編號2至5所示之交易方式，販賣第三
    級毒品4-甲基甲基卡西酮及甲基-N,N-二甲基卡西酮予附表
    一編號2至5所示之人，並收取如附表一編號2至5所示之對價
    。
　㈢嗣經檢察官向本院聲請對黎芷芸、洪國棠所持用之門號00000
    00000號、0000000000號、0000000000號行動電話實施通訊
    監察；且經警持本院核發之搜索票，分別於民國110年4月6
    日18時10分許、同日20時25分許，在黎芷芸所經營之雲林縣
    ○○鎮○○○路00號之曉蕙的店越南小吃部及洪國棠位於雲林縣○
    ○鎮○○街00○00號2樓居所執行搜索，扣得如附表三所示之物
    ，始悉上情。
二、案經雲林縣警察局斗六分局報告臺灣雲林地方檢察署檢察官
    偵查起訴。
    理  由
壹、證據能力：
　　本案以下關於被告以外之人於審判外之陳述，檢察官、被告
    黎芷芸、洪國棠及其等之辯護人迄至本案言詞辯論終結，均
    同意該等卷證之證據能力（見本院卷第171至172、205、297
    至299頁），本院審酌該等證據作成時之情況，並無違法取
    證或其他瑕疵，認為適於作為本案認定事實之依據，依刑事
    訴訟法第159條之5第1項規定，該等供述證據自得為本案之
    證據使用；其餘引用之書證等非供述證據，均與本案犯罪待
    證事實具有證據關聯性，且無證據證明有何違法取證之情事
    ，並經本院於審理期日依法踐行調查證據程序，亦得為本案
    之證據使用。
貳、實體方面：
一、認定犯罪事實所憑之證據及理由：
　㈠上開犯罪事實，業據被告黎芷芸、洪國棠於偵查及本院審理
    時均坦承不諱(見偵一卷第661、663頁；聲羈卷第39頁；本
    院卷第198、297頁），核與證人王信傑(見偵一卷第267至28
    1頁)、楊尚運(見偵一卷第285至294、331至337頁)、許茂琮
    (見偵一卷第341至346、375至379頁)、孫崇漢(見偵一卷第3
    83至387、407至411頁)、林冠毅(見偵一卷第415至420、429
    至433頁)於警詢及偵訊中證述相符，並與通訊監察譯文內容
    大致相符（見附表二各編號之證據出處欄），復有扣案如附
    表三所示之物可資佐證。又扣案如附表三編號1所示AAPE紅
    橙迷彩包裝毒品咖啡包4包，經鑑定後，均確含有第三級毒
    品4-甲基甲基卡西酮、甲基-N,N-二甲基卡西酮之成分(各包
    檢驗前後淨重，詳如附表三編號1所示)，亦有衛生福利部草
    屯療養院110年4月7日草療鑑字第1100400026號鑑驗書、110
    年9月1日草療鑑字第1100800373號鑑驗書各1份（見偵一卷
    第501頁；本院卷第231至233頁）在卷可稽，足認被告二人
    之任意性自白與事實相符，堪以採信。
　㈡販賣毒品係嚴重違法行為，非可公然為之，亦無公定之價格
    ，不論任何包裝，均可任意分裝增減分量，而每次買賣之價
    量，亦可能隨時依雙方間之關係深淺、資力、需求量及對行
    情之認知、來源是否充裕、查緝是否嚴緊，購買者被查獲時
    供述購買對象之可能性風險之評估等，因而異其標準，並機
    動調整，非可一概而論，販賣毒品者從「價差」、「量差」
    或「調整純度」謀取利潤方式雖有差異，然其圖利之目的則
    屬相同，且政府取締販賣毒品嚴格，取得不易，對於販賣者
    之處罰亦重，苟無利可圖，應無甘冒被查緝法辦重刑之危險
    ，而平白為無償轉讓毒品之可能，其意圖營利之非法販賣行
    為至為昭然。次按毒品危害防制條例第4條販賣各級毒品罪
    ，以意圖營利而就毒品賤買貴賣為主觀構成要件，「意圖營
    利」與「獲利」（營利意圖之實現）別為二事，前者係主觀
    構成要件之認定，不問事實上是否果有獲利，祇須構成要件
    行為，係出於營求利益之主觀意圖即足。又參與以意圖營利
    為主觀構成要件之犯罪者，縱僅其中部分正犯有此意圖或積
    極目的，倘其他正犯就該正犯主觀意圖或目的有所認識而無
    異見，則全部正犯彼此之主觀意思即具有一致性，自仍應同
    負其責而成立共同正犯（最高法院110年度台上字第2004號
    判決意旨參照）。查被告黎芷芸與洪國棠就附表一編號1所
    示之販賣第三級毒品予購毒者之過程，及被告洪國棠另就附
    表一編號2至5所示之販賣第三級毒品予購毒者之過程，既分
    別如前述向如附表一所示購毒者收取金錢並交付毒品，行為
    外觀上顯均具備販賣毒品犯行之構成要件，對被告二人而言
    應極具風險性，而被告二人與購毒者間復無深刻交情或其他
    密切關係，倘無從中賺取買賣價差牟利之意圖，豈會甘冒重
    典之危而涉險交易，佐以被告黎芷芸於本院審理時供稱：伊
    知悉被告洪國棠因販賣毒品有獲利等語(見本院卷第326頁)
    ；被告洪國棠亦於本院審理時自承：伊販賣毒品有賺取施用
    毒品的量，上游會多給我1、2包等語(見本院卷第324頁)，
    足認被告二人主觀上確係基於營利意圖而販賣第三級毒品一
    節甚明。
　㈢綜上所述，本案事證明確，被告黎芷芸、洪國棠前開犯行均
    堪以認定，均應依法論科。
二、論罪科刑：
　㈠罪名及罪數：
　⒈事實欄一㈠即如附表一編號1部分，核被告黎芷芸、洪國棠所
    為，均係犯毒品危害防制條例第4條第3項之販賣第三級毒品
    罪。被告黎芷芸、洪國棠販賣前共同持有第三級毒品之低度
    行為，為共同販賣第三級毒品之高度行為所吸收，均不另論
    罪。被告黎芷芸、洪國棠間，就上開犯行有犯意聯絡及行為
    分擔，均為共同正犯。
　⒉事實欄一㈡即如附表一編號2至5部分，核被告洪國棠所為，均
    係犯毒品危害防制條例第4條第3項之販賣第三級毒品罪。被
    告洪國棠各次販賣前持有第三級毒品之低度行為，均應為各
    次販賣第三級毒品之高度行為所吸收，均不另論罪。
　⒊被告洪國棠如附表一編號1至5所示之犯行5次，犯意各別，行
    為互異，應予分論併罰。
　㈡刑之減輕部分：
　⒈毒品危害防制條例第17條第2項部分 
　　被告黎芷芸就附表一編號1所示之犯行；被告洪國棠就附表
    一編號1至5所示之犯行，均已分別於偵查及審理中自白犯行
    （見偵一卷第661、663頁；聲羈卷第39頁；本院卷第198、2
    97頁），爰均依毒品危害防制條例第17條第2項規定，分別
    減輕其刑。
　⒉毒品危害防制條例第17條第1項部分
    本案未因被告洪國棠之供述而查獲毒品上游來源之事實，有
    臺灣雲林地方檢察署110年9月17日雲檢原正110偵一卷字第1
    109024831號函、雲林縣警察局斗六分局110年9月10日雲警
    六偵字第1100019389號函各1份（見本院卷第237、239至240
    頁）附卷可憑，是被告洪國棠無毒品危害防制條例第17條第
    1項規定之適用。
　⒊刑法第59條部分 
　⑴按犯罪之情狀顯可憫恕，認科以最低度刑仍嫌過重者，固得
    依據刑法第59條規定酌量減輕其刑。條文所謂犯罪情狀，必
    須有特殊之環境及原因，在客觀上顯然足以引起一般同情，
    認為縱予宣告法定最低刑度猶嫌過重；而所謂犯罪情狀顯可
    憫恕，係指裁判者審酌刑法第57條各款所列事項，以行為人
    之責任為基礎之一切情狀，予以全盤考量後，認其程度已達
    顯可憫恕之程度，始有其適用。又法條所謂最低度刑，在遇
    有其他法定減輕其刑之事由者，則是指適用該法定減輕其刑
    事由後之最低刑度而言。
  ⑵查販賣第三級毒品罪之法定刑為「7年以上有期徒刑，得併科
    新臺幣(下同)7百萬元以下罰金」，然同為販賣第三級毒品
    之人，其原因動機不一，犯罪情節未必盡同，其販賣行為所
    造成危害社會之程度，自因個案而異，然法律科處此類犯罪
    ，所設法定最低本刑則屬相同，殊難謂為非重。被告黎芷芸
    、洪國棠共同或單獨販賣第三級毒品之行為，雖不可取，然
    考量被告黎芷芸與被告洪國棠為情侶關係，因此關係乃同意
    為之，然主要向上游購買毒品及販售毒品者為被告洪國棠，
    被告黎芷芸僅係基於聯絡及協助確認購毒者身分之角色，參
    與販賣第三級毒品次數僅有1次，又無證據證明事後有分得
    本案不法利益，參與程度屬輕微；而被告洪國棠販賣對象為
    5人，次數共5次，各次販賣金額僅幾百元，獲利有限，而王
    信傑、楊尚運、許茂琮、孫崇漢、林冠毅均係早有施用毒品
    咖啡包習慣之人，犯罪情節較諸販毒集團尚屬零星小額，其
    惡性顯與一般中、大盤之毒梟欲藉販賣毒品牟取暴利之情形
    有別，故本院審酌以上各情，認被告二人所犯上開各次販賣
    第三級毒品犯行，雖均已依毒品危害防制條例第17條第2項
    之規定予以減輕其刑，然其等因有前開特殊之環境及原因，
    於社會一般通念上顯然足以引起一般同情，本院認為縱予宣
    告前開最低本刑有期徒刑3年6月，確嫌過重，爰依刑法第59
    條規定，分別就被告二人所犯如附表一所示各次販賣第三級
    毒品罪，再酌減其刑。
　⒋綜上，被告黎芷芸就附表一編號1所示之犯行；被告洪國棠就
    附表一編號1至5所示之犯行，均有毒品危害防制條例第17條
    第2項、刑法第59條減輕其刑之適用，並依刑法第70條規定
    ，應遞減其刑。
　㈢爰審酌被告黎芷芸、洪國棠正值青壯，且明知4-甲基甲基卡
    西酮及甲基-N,N-二甲基卡西酮均對人體造成危害，竟仍單
    獨或共同販售上開毒品圖利，助長毒品氾濫，行為均有可議
    ，考量被告黎芷芸、洪國棠犯後均坦承犯行，被告洪國棠亦
    有配合警方查緝上手，犯後態度均良好，並參以其賣出毒品
    之數量、所得，販賣對象均有施用毒品之習性；兼衡被告黎
    芷芸自陳國小畢業之教育程度，離婚，育有2名子女，現經
    營小吃部之工作，疫情前月收入15至20萬元；被告洪國棠自
    述高職肄業之教育程度，中低收入戶，離婚，育有1名子女
    ，現就學中，由其扶養，現經營快炒店之工作，月收入3至4
    萬元等一切情狀，分別量處如附表一各編號主文欄所示之刑
    ；並審酌被告洪國棠所犯如附表一編號1至5所示之罪，均為
    販賣第三級毒品罪(共5罪)，犯罪時間、地點密接，均為施
    用毒品友儕互通買賣行為，兼顧刑罰衡平之要求及矯正受刑
    人之目的而為整體評價後，爰就此部分定其應執行刑如主文
    所示。
　㈣緩刑宣告之理由：
　　被告黎芷芸、洪國棠均未曾受有期徒刑以上刑之宣告，有臺
    灣高等法院被告二人前案紀錄表各1份在卷可稽，素行均良
    好，被告黎芷芸因感情因素一時失慮，而犯下本案共同販賣
    第三級毒品之犯行，所實際參與程度較輕微，而被告洪國棠
    因生活壓力而一時思慮未周而犯下本案犯行，其等犯後已於
    偵訊及本院審理時均坦承犯行不諱，被告洪國棠亦有積極協
    助警方追緝上游，參以被告二人均有穩定工作，被告洪國棠
    尚有1名6歲之子女待其扶養等情狀(見本院卷第328、331頁)
    ，復佐以緩刑宣告處遇之立法目的，亦有期待被告在不受刑
    罰執行之前提下，能於社會中本於自由意志對自己為負責任
    之生活，使之自我負責不再故意犯罪，以增進其法律上誡命
    之履行，並降低其法敵對意識，故本院綜合考量被告二人犯
    後之態度及上開一切情狀，認被告二人已深具悔意，經此偵
    、審程序及科刑之教訓，當已知所警惕，信無再犯之虞，本
    院認對被告二人所宣告之刑，均以暫不執行為適當，爰依刑
    法第74條第1項第1款規定，併予宣告緩刑5年，以啟自新。
    又被告黎芷芸、洪國棠所犯為侵害社會法益之罪，並命其等
    應於本判決確定之日起3年內，向指定之政府機關、政府機
    構、行政法人、社區或其他符合公益目的之機構或團體，分
    別提供120小時、240小時之義務勞務，另其觸犯本罪顯係未
    能對於法律規範有所瞭解，為使被告二人於緩刑期間，能尊
    重法律規範，強化法治觀念，爰命被告黎芷芸、洪國棠應本
    判決確定之日起1年內，接受法治教育課程各1場次，並另付
    保護管束，以觀後效。
三、沒收之說明：
　㈠查獲之毒品部分：
　⒈按毒品危害防制條例第18條第1項後段應沒入銷燬之毒品，指
    查獲施用或持有之第三、四級毒品而言，倘係查獲販賣第三
    、四級毒品，既屬同條例相關法條明文規定處罰之犯罪行為
    ，即非該條項應依行政程序沒入銷燬之範圍，應回歸刑法之
    適用，依刑法第38條第1項之規定沒收之（最高法院109年度
    台上字第1301號判決意旨參照）。
　⒉扣案如附表三編號1所示之AAPE紅橙迷彩包裝毒品咖啡包4包
    ，經鑑驗結果，確含有第三級毒品4-甲基甲基卡西酮及甲基
    -N,N-二甲基卡西酮之成分，均屬違禁物，且被告洪國棠供
    承為附表一編號2所示販賣第三級毒品犯行所剩餘等語（見
    本院卷第316頁），均應依刑法第38條第1項規定，於被告洪
    國棠如附表一編號2所示之罪刑項下宣告沒收，又盛裝前開
    毒品之包裝袋，均沾附有毒品殘渣，依現行技術客觀難以完
    全析離，且無析離之實益與必要，是應整體視為毒品，併予
    諭知沒收或沒收銷燬，至鑑驗所耗損之部分既已滅失，無庸
    宣告沒收。
　㈡供犯罪所用之物部分：　　
　⒈按犯毒品危害防制條例第4條之罪者，其供犯罪所用之物，不
    問屬於犯罪行為人與否，均應依毒品危害防制條例第19條第
    1項規定沒收，於全部或一部不能沒收或不宜執行沒收時，
    則依刑法第38條第4項規定，追徵其價額。依法得予沒收之
    犯罪工具物，本質上仍受憲法財產權之保障，祗因行為人濫
    用憲法所賦予之財產權保障，持以供犯罪或預備犯罪所用，
    造成社會秩序之危害，為預防並遏止犯罪，然犯罪工具物如
    未扣案，因法律有追徵之規定，則對未提供犯罪工具物之共
    同正犯追徵沒收，是否科以超過其罪責之不利責任，亦非無
    疑。從而，共同正犯間之犯罪工具物須屬被告所有，或被告
    有事實上之處分權者，始得在該被告罪刑項下諭知沒收。至
    於非所有權人，又無共同處分權之共同正犯，自無庸在其罪
    刑項下諭知沒收或連帶沒收及追徵（最高法院108年度台上
    字第1001號判決意旨參照）。次按刑法第38條之2規定於宣
    告沒收或追徵有欠缺刑法上之重要性之情形，允由事實審法
    院就個案具體情形，依職權裁量不予宣告或酌減，此項過苛
    調節條款，乃憲法上比例原則之具體展現，自不分實體規範
    為刑法或特別刑法中之義務沒收同有其適用（最高法院107
    年度台上字第4337號、108年度台上字第2421號判決意旨參
    照）
　⒉扣案如附表三編號3所示之IPhone手機（含門號0000000000號
    SIM卡1枚），係被告黎芷芸、洪國棠共同持有，分別供附表
    一編號1、3所示販賣毒品犯罪所用之物，為被告二人所自陳
    在卷（見本院卷第319頁），應認被告黎芷芸、洪國棠就上
    開物品均有事實上處分權，均應依毒品危害防制條例第19條
    第1項規定，分別於被告二人如附表一編號1、3所示之罪刑
    項下宣告沒收。
　⒊扣案如附表三編號2所示IPhone手機（未含SIM卡），及未扣
    案之門號0000000000、0000000000號SIM卡各1張，均係被告
    洪國棠所有且各供其於附表一編號2、4、5所示販賣第三級
    毒品所用之物，且前開SIM卡均丟棄等情，業據被告洪國棠
    供承在卷(見本院卷第325頁)，是就附表三編號2所示之手機
    ，應依毒品危害防制條例第19條第1項規定，分別於被告洪
    國棠所犯如附表一編號2、4、5所示之罪刑項下宣告沒收。
　⒋至門號0000000000、0000000000號SIM卡各1張，雖係被告洪
    國棠所有供犯罪所用之物，惟未扣案，且無證據證明現仍存
    在而未滅失，亦非違禁物，將之沒收對預防並遏止犯罪亦無
    助益，顯然欠缺刑法上之重要性，爰依刑法第38條之2第2項
    不予宣告沒收。
　㈢犯罪所得部分：
　⒈按犯罪所得，屬於犯罪行為人者，沒收之；於全部或一部不
    能沒收，或不宜執行沒收時，追徵其價額，刑法第38條之1
    第1項前段、第3項分別定有明文，關於共同正犯間之犯罪所
    得應就各人實際分受所得部分而為沒收及追徵(最高法院109
    年度台上字第5876號判決意旨參照)。
　⒉被告洪國棠販賣第三級毒品之犯罪所得，各如附表一編號1至
    5所示，乃被告洪國棠實際取得之財物，業據被告洪國棠供
    承在卷(見本院卷第167頁)，雖均未扣案，仍應依刑法第38
    條之1第1項前段、第3項之規定，各於其所犯如附表一編號1
    至5所示各次販賣第三級毒品罪刑項下，宣告沒收之，並於
    全部或一部不能沒收或不宜執行沒收時，追徵其價額。
　⒊被告黎芷芸與洪國棠共同販賣第三級毒品犯行部分（即附表
    一編號1），因被告黎芷芸並無實際犯罪所得(見本院卷第32
    6頁)，爰不對被告黎芷芸宣告沒收犯罪所得。
　㈣不予宣告沒收部分：
　　扣案如附表三編號4、5所示之第二級毒品大麻、塑膠殘管(
    內含第三級毒品愷他命)，與被告二人本案犯行無關；另扣
    案如附表三編號6至12所示之物，均非屬違禁物，且無證據
    證明與被告二人本案犯行有關，均不予宣告沒收或沒收銷燬
    。
據上論斷，應依刑事訴訟法第299條第1項前段，毒品危害防制條
例第4條第3項、第17條第2項、第19條第1項，刑法第11條、第28
條、第59條、第51條第5款、刑法第74條第1項第1款、第2項第5
款、第8款、第93條第1項第2款、第38條第1項、第38條之1第1項
前段、第3項，判決如主文。
本案經檢察官林柏宇提起公訴，檢察官魏偕峯到庭執行職務。
中　　華　　民　　國　　110 　年　　12　　月　　7 　　日
                  刑事第四庭　審判長法　官　許佩如

                                    法  官  黃玥婷

                                    法  官  廖奕淳
以上正本證明與原本無異。
如不服本判決應於收受判決後 20 日內向本院提出上訴書狀，並
應敘述具體理由；其未敘述上訴理由者，應於上訴期間屆滿後
20 日內向本院補提理由書（均須按他造當事人之人數附繕本）
。「切勿逕送上級法院」。
                                    書記官  陳玫燕
中　　華　　民　　國　　110 　年　　12　　月　　7 　　日
附錄本案論罪科刑法條：
毒品危害防制條例第4條
製造、運輸、販賣第一級毒品者，處死刑或無期徒刑；處無期徒
刑者，得併科新臺幣2千萬元以下罰金。
製造、運輸、販賣第二級毒品者，處無期徒刑或7年以上有期徒
刑，得併科新臺幣1千萬元以下罰金。
製造、運輸、販賣第三級毒品者，處7年以上有期徒刑，得併科
新臺幣7百萬元以下罰金。
製造、運輸、販賣第四級毒品者，處5年以上12年以下有期徒刑
，得併科新臺幣3百萬元以下罰金。
製造、運輸、販賣專供製造或施用毒品之器具者，處1年以上7年
以下有期徒刑，得併科新臺幣1百萬元以下罰金。
前五項之未遂犯罰之。
附表一：
編號 行為人 購毒者 販賣時間/地點 販賣方式及價格 主文（宣告刑及沒收）       1 黎芷芸 洪國棠 王信傑 109年9月27日21時3分通話後某時，在雲林縣○○鎮○○○路00號之曉蕙的店越南小吃部 黎芷芸於109年9月27日21時許，持用門號0000000000號手機，接獲王信傑欲購買AAPE紅橙迷彩包裝毒品咖啡包之來電，同意販賣並約定見面後(通話內容如附表二編號1所示)，於左列時間、地點，由洪國棠當場將前開毒品咖啡包2包（重量不詳），以1包250元價格販售予王信傑，並由洪國棠收取500元價金。 黎芷芸共同販賣第三級毒品，處有期徒刑壹年拾月。扣案如附表三編號3所示之物沒收。  洪國棠共同販賣第三級毒品，處有期徒刑壹年拾月。扣案如附表三編號3所示之物沒收。未扣案之犯罪所得新臺幣伍佰元沒收，於全部或一部不能沒收或不宜執行沒收時，追徵其價額。 2 洪國棠 楊尚運 110年1月25日21時19分通話後某時，在雲林縣○○鎮○○路000號之燦坤3C虎尾店停車場 洪國棠於110年1月25日18時45分至21時19分間，持用門號0000000000號手機，接獲楊尚運欲購買AAPE紅橙迷彩包裝毒品咖啡包之來電(通話內容如附表二編號2所示)，同意販賣並約定見面後，於左列時間、地點，洪國棠當場將前開毒品咖啡包2小包（重量不詳），以1包350元價格販售予楊尚運，並獲得700元價金。 洪國棠販賣第三級毒品，處有期徒刑壹年拾月。扣案如附表三編號1、2所示之物，均沒收；未扣案之犯罪所得新臺幣柒佰元沒收，於全部或一部不能沒收或不宜執行沒收時，追徵其價額。       3 洪國棠 許茂琮 109年11月19日4時24分許通話後某時，在雲林縣○○鎮○○○路00號之曉蕙的店越南小吃部 洪國棠於109年11月19日4時23分許，持用門號0000000000號手機，接獲許茂琮欲購買AAPE紅橙迷彩包裝毒品咖啡包之來電(通話內容如附表二編號3所示)，同意販賣並約定見面後，於左列時間、地點，洪國棠當場將前開毒品咖啡包1包（重量不詳），以300元價格販售予許茂琮，並取得300元價金。 洪國棠販賣第三級毒品，處有期徒刑壹年拾月。扣案如附表三編號3所示之物沒收；未扣案之犯罪所得新臺幣參佰元沒收，於全部或一部不能沒收或不宜執行沒收時，追徵其價額。       4 洪國棠 孫崇漢  109年10月2日23時17分許通話後某時，在雲林縣○○鎮○○路000號之白宮影城附近 洪國棠於109年10月2日23時17分許，持用門號0000000000號手機，接獲孫崇漢欲購買AAPE紅橙迷彩包裝毒品咖啡包之來電(通話內容如附表二編號4所示)，同意販賣並約定見面後，嗣於左列時間、地點，洪國棠當場將前開毒品咖啡包2小包（重量不詳）以1包400元價格販售予孫崇漢，並取得800元價金。 洪國棠販賣第三級毒品，處有期徒刑壹年拾月。扣案如附表三編號2所示之物沒收；未扣案之犯罪所得新臺幣捌佰元沒收，於全部或一部不能沒收或不宜執行沒收時，追徵其價額。       5 洪國棠 林冠毅 109年11月6日15時21分許通話後某時，在雲林縣○○鎮○○路000號之雲林縣立斗南田徑場後方公園 洪國棠於109年11月6日15時6分至21分間，持用門號0000000000號手機，接獲林冠毅欲購買AAPE紅橙迷彩包裝毒品咖啡包之來電(通話內容如附表二編號5所示)，同意販賣並約定見面後，嗣於左列時間、地點，洪國棠當場將前開毒品咖啡包2小包（重量不詳）以1包400元價格販售予林冠毅，並取得800元價金。 洪國棠販賣第三級毒品，處有期徒刑壹年拾月。扣案如附表三編號2所示之物沒收；未扣案之犯罪所得新臺幣捌佰元沒收，於全部或一部不能沒收或不宜執行沒收時，追徵其價額。       

附表二：
編號 犯罪事實 時      間 通 訊 監 察 譯 文 內 容 出　處 1 如附表一編號1  109年9月27日21時許 A：0000000000（黎芷芸）       ↑ B：0000000000（王信傑） 偵一卷第540至541頁    【全程越語對話，經通譯語譯如下】 B：姐，我是阿傑（北越腔） A：你是誰 B：我阿傑，現在有嗎？ A：你要拿多少 B：我要二包 A：在哪裡？ B：15分鐘到 A：啊！（北越腔，通譯表示不太瞭解），在哪裡傳地址給我看 B：二包有沒有 A：有，太遠我不送，寄地址給我，二包是有，地址要給我，太遠我不送　 B：等一下下，等一下去你那邊 A：是在哪裡？你在哪裡，你確定在哪裡 B：講中文 A：在田中喔（北越腔，通譯表示不太瞭解），在哪裡 B：那句話什麼意思 A：人在哪裡我才有辦法叫人送 B：等一下 A：你地址給我，我看在哪裡傳地址過來，你住哪 B：斗六 A：斗六的話你們跑過來 B：我知道，大約15分鐘 A：什麼 B：在15分鐘，我等一下過去 A：你要來是不是 B：嗯 A：OK，你先過來，你到了再打電話給我 B：你二包有喔 A：有啊！ B：二個有沒有 A：1個25，一個251 B：一個250 A：對 B：OK A：到了打給我  2 如附表一編號2 110年1月25日18時45分 A：0000000000（洪國棠）       ↑ B：0000000000（楊尚運） 偵一卷第449至451頁    B：我等一下大約七點左右 A：還沒勒 B：能不能先問一下 A：要晚一點 B：大約幾點 A：不知道 B：要到10點那嗎 A：還沒回我 B：是要到10點嘛 A：要 B：沒關係，看怎樣在發給我，快一點    110年1月25日18時46分 A：0000000000（洪國棠）       ↑ B：0000000000（楊尚運）     B：我那天去有長裙跟短裙ㄟ A：沒 B：短裙也沒關係 A：沒    110年1月25日20時39分 A：0000000000（洪國棠）       ↑ B：0000000000（楊尚運）     B：有回嘛 A：就是你沒喜歡的那個 B：就我那天看到短裙的那種的 A：嘿 B：沒關係，我現在過去方便嘛 A：你在慢20分，我過去找人，就回來 B：好    110年1月25日20時44分 A：0000000000（洪國棠）       ↑ B：0000000000（楊尚運）     B：那我現在過去勒 A：要來虎尾喔 B：要到那邊喔 A：過來虎尾 B：我過去馬上走 A：你要到… B：哪裡 A：虎尾燦坤 B：我應該，以前保齡球館那個 A：嘿 B：那我要到打給你，你趕快弄一弄 A：我先過去 B：我現在出發    110年1月25日21時9分 A：0000000000（洪國棠）       ↑ B：0000000000（楊尚運）     B：一樣從你說的那過去嘛 A：對啊！我在虎尾 B：我到了打給你，要趕快回去 A：你要過來阿 B：大約在10幾分鐘    110年1月25日21時19分 A：0000000000（洪國棠）       ↑ B：0000000000（楊尚運）     A：你在哪 B：我要嚕到哪，嚕進去燦坤 A：你在燦坤裡面等我就好 B：裡面喔 A：你轉進來阿，我在裡面阿 B：好  3 如附表一編號3 109年11月19日4時23分至24分 A：0000000000（洪國棠）       ↑ B：0000000000（許茂琮） 偵一卷第343頁    B：曉蕙喔 A：誰 B：我恩庭（音譯）的朋友 A：齁 B：你有在店嗎，我要拿那個 A：你不是剛剛有來 B：我要拿那個阿，我現在回來，我要問你有那個 A：後門打給我 B：我到了，後門鎖著 A：1個嘛，我拿出來  4 如附表一編號4 109年10月2日11時17分 A：0000000000（洪國棠）       ↑ B：0000000000（孫崇漢） 偵一卷第445頁    B：一罐給我。 A：好  5 如附表一編號5 109年11月6日15時6分 A：0000000000（洪國棠）       ↑ B：0000000000（林冠毅） 偵一卷第454頁    B：我要過去哪裡 A：後面公園 B：阿 A：後面公園，田徑場公園 B：好 A：多久到 B：10分鐘    109年11月6日15時7分 A：0000000000（洪國棠）       ↑ B：0000000000（林冠毅）     B：一樣一半啦 A：好    109年11月6日15時21分 A：0000000000（洪國棠）       ↑ B：0000000000（林冠毅）     B：喂，我在這了 A：好  

附表三：
編號 扣案物品名稱 數量 備  註 1 AAPE紅橙迷彩包裝毒品咖啡包（內含淡黃色粉末） 4包 ⒈均檢出第三級毒品4-甲基甲基卡西酮、甲基-N,N-二甲基卡西酮成分 ⒉驗餘淨重各為3.0285公克、3.1631公克、5.5497公克、3.9911公克 ⒊被告洪國棠所有，應依刑法第38條第1項規定宣告沒收 2 IPhone手機（未含SIM卡） 1支 被告洪國棠所有，應依毒品危害防制條例第19條第1項規定沒收 3 IPhone手機（含門號0000000000號SIM卡1枚） 1支 被告黎芷芸、洪國棠共同持有，應依毒品危害防制條例第19條第1項規定沒收 4 第二級毒品大麻 1包 不予宣告沒收 5 塑膠殘管(內含第三級毒品愷他命) 1支 不予宣告沒收 6 電子磅秤 1臺 不予宣告沒收 7 毒品殘渣袋 2包 不予宣告沒收 8 塑膠毒品殘管 1支 不予宣告沒收 9 現金5萬5,990元(起訴書誤載為6萬900元，經檢察官當庭更正)  不予宣告沒收 10 監視器主機 1臺 不予宣告沒收 11 ASUS廠牌平板（IMEI碼：000000000000000號） 1臺 不予宣告沒收 12 門號0000000000號SIM卡 1枚 不予宣告沒收 

卷　證　索　引　目　錄  偵一卷 臺灣雲林地方檢察署110年度偵字第2799號偵查卷宗 偵二卷 臺灣雲林地方檢察署110年度偵字第3538號偵查卷宗 聲羈卷 本院110年度聲羈字第38號卷 本院卷 本院110年度訴字第301號卷